# 请教陈版主：非同一控制下合并问题

提问人：茫木无知 时间：2020-06-30 08:05:06
陈版主：A公司通过债务重组控股非关联方B公司，构成非同一控制下企业合并，已对B公司进行评估，A公司账面长投1.2个亿，B公司净资产公允价值1.2个亿，账面净资产0.2亿，净资产评估增值 1 个亿。该公司尚未开始实际经营，是否需要确认递延所得税负债（考虑到如果确认递延还需要确认商誉，如果可以不确认递延就不考虑了）？

回答人：chenyiwei
取决于B公司在购买日是否构成“业务”。如果不构成业务则无需确认递延所得税负债，也不应确认商誉；如果构成业务，则需确认递延所得税负债同时调整商誉。是否构成“业务”的判断指引请参考《企业会计准则解释第 13 号》第二条。